【裁判字號】    95,訴緝,154
【裁判日期】    951110
【裁判案由】    毒品危害防制條例
【裁判全文】
臺灣桃園地方法院刑事判決             95年度訴緝字第154號
公  訴  人  臺灣桃園地方法院檢察署檢察官
被      告  甲○○
                    （現在臺灣嘉義監獄服刑中）
上列被告因違反毒品危害防制條例案件，經檢察官提起公訴（94
年度毒偵字第5281號），被告在本院準備程序時就被訴事實為有
罪之陳述，經本院合議庭裁定改行簡式審判程序後，本院判決如
下︰
    主  文
甲○○施用第二級毒品，累犯，處有期徒刑陸月，如易科罰金，
以銀元參佰元即新臺幣玖佰元折算壹日。扣案之夾鍊袋參個、分
裝杓壹支、吸食器肆組，均沒收。
    事  實
一、甲○○前曾因施用毒品案件，經本院以八十九年度毒聲字第
    七九六一號裁定送觀察、勒戒結果，認有繼續施用毒品之傾
    向，而由本院以九十年度毒聲字第六七八號裁定令入戒治處
    所施以強制戒治，旋又經本院以九十年度毒聲字第二九一七
    號裁定停止戒治，並交付保護管束在外，嗣於民國九十一年
    二月十八日期滿，未經撤銷，視為執行完畢，並由臺灣桃園
    地方法院檢察署檢察官於九十一年三月七日以九十一年度戒
    偵字第一七七號為不起訴處分確定在案。又因轉讓第二級毒
    品案件，經本院以九十年度訴字第二三二號判決判處有期徒
    刑八月，上訴後經臺灣高等法院以九十一年度上訴字第四五
    四號判決將原判決撤銷，改判論處有期徒刑七月確定，送監
    執行至九十二年五月一日執行完畢。出獄後不知悔改，再因
    施用毒品案件，經本院以九十三年度桃簡字第七００號判決
    判處有期徒刑五月確定，入監執行至九十四年七月十四日縮
    刑期滿執行完畢。出獄後，三度因施用毒品案件，經本院以
    九十四年度簡字第二二三號判決判處有期徒刑五月，於九十
    四年八月十一日確定，未及執行（構成累犯）。
二、詎甲○○仍不知悔改，復基於施用第二級毒品安非他命之犯
    意，於九十四年九月十七日凌晨零時許，在其位於桃園縣桃
    園市○○街一九一號一樓之居處內，以將安非他命置入吸食
    器內點火燒烤，俾吸食其煙氣之方式，施用安非他命一次。
    嗣於九十四年九月十七日下午四時許，為警在其上址居處查
    獲，當場並扣得甲○○所有供施用安非他命所用之夾鍊袋三
    個、分裝杓一支、吸食器四組。
三、案經桃園縣政府警察局桃園分局移送臺灣桃園地方法院檢察
    署檢察官偵查起訴。
    理  由
一、訊據被告甲○○坦承上開施用第二級毒品安非他命之犯行不
    諱，且被告為警查獲後，經警採集其尿液送驗結果，確呈安
    非他命、甲基安非他命陽性反應，亦有臺灣尖端先進生技醫
    藥股份有限公司出具之濫用藥物檢驗報告、桃園縣政府警察
    局桃園分局被採尿人姓名編號對照表各一份在卷可稽（偵查
    卷第六十五頁、第四十三頁），此外，復有現場及扣案證物
    照片十張在卷（偵查卷第四十頁至第四十二頁），夾鍊袋三
    個、分裝杓一支、吸食器四組扣案可資佐證，足認被告之自
    白屬實，可以採信。又被告前曾因施用毒品案件，經本院以
    八十九年度毒聲字第七九六一號裁定送觀察、勒戒結果，認
    有繼續施用毒品之傾向，而由本院以九十年度毒聲字第六七
    八號裁定令入戒治處所施以強制戒治，旋又經本院以九十年
    度毒聲字第二九一七號裁定停止戒治，並交付保護管束在外
    ，嗣於九十一年二月十八日期滿，未經撤銷，視為執行完畢
    ，並由臺灣桃園地方法院檢察署檢察官於九十一年三月七日
    以九十一年度戒偵字第一七七號為不起訴處分確定在案，此
    後又因施用毒品案件，經本院以九十三年度桃簡字第七００
    號判決判處有期徒刑五月確定，入監執行至九十四年七月十
    四日縮刑期滿執行完畢，出獄後三度因施用毒品案件，經本
    院以九十四年度簡字第二二三號判決判處有期徒刑五月，於
    九十四年八月十一日確定，未及執行等情，則有被告之臺灣
    高等法院被告前案紀錄表一份在卷足憑。綜上所述，本件事
    證明確，被告於前次強制戒治執行完畢後，五年內再度施用
    第二級毒品之犯行，可以認定，應依法論科。
二、查被告甲○○行為時，刑法部分條文業於九十四年二月二日
    修正公布，罰金罰鍰提高標準條例亦隨之於九十五年五月十
    七日修正公布，上開二項修正條文均於九十五年七月一日起
    施行，修正後刑法第二條第一項對新舊法之比較，規定：「
    行為後法律有變更者，適用行為時之法律，但行為後之法律
    有利於行為人者，適用最有利於行為人之法律」，此係規範
    行為人行為後法律變更所生新舊法律比較適用之準據法，本
    身並無比較新舊法之問題。而關於(1)累犯之加重、(2)易科罰
    金之折算標準等事項，新法已有變更（詳如附件所示）。經
    依上開最高法院裁判要旨，綜合比較新舊法結果，以修正前
    之法律規定，對被告較為有利，依修正後刑法第二條第一項
    前段規定，應適用修正前刑法之規定處斷。
三、核被告甲○○所為，係犯毒品危害防制條例第十條第二項之
    施用第二級毒品罪，其施用前持有毒品之低度行為，為施用
    之高度行為所吸收，不另論罪。又被告前有如事實欄所示之
    科刑及執行情形，有其臺灣高等法院被告前案紀錄表一份在
    卷可參，其於前案有期徒刑執行完畢後，五年內故意再犯本
    件有期徒刑以上刑之罪，為累犯，應依修正前刑法第四十七
    條規定加重其刑。爰審酌被告已因施用毒品案件，經觀察勒
    戒、強制戒治，甚而經法院二次判刑後，仍無法戒斷毒癮，
    又再犯本件施用毒品犯行，不僅浪費國家司法資源，且可見
    其毒癮甚深，單純治療已難期成效，而有科以刑罰之必要，
    惟施用毒品本質上究屬自戕行為，並未對社會造成直接損害
    ，反社會性較低，被告犯罪之手段，其犯後坦承犯行，態度
    尚佳，及公訴人具體求刑有期徒刑七月，似嫌稍重等一切情
    狀，量處如主文所示之刑，並依修正前刑法第四十一條第一
    項前段，修正前罰金罰鍰提高標準條例第二條規定，諭知易
    科罰金之折算標準，以資懲儆。被告在警詢中即自承：扣案
    之夾鍊袋三個、分裝杓一支及吸食器四組均為其所有，且係
    供其施用安非他命所用之物等語，故上揭扣案物均應依刑法
    第三十八條第一項第二款規定沒收。
據上論斷，應依刑事訴訟法第二百七十三條之一第一項、第二百
九十九條第一項前段，毒品危害防制條例第十條第二項，修正後
刑法第二條第一項前段、第十一條前段，修正前刑法第四十七條
、第四十一條第一項前段、第三十八條第一項第二款，修正前罰
金罰鍰提高標準條例第二條，判決如主文。
本案經檢察官楊挺宏到庭執行職務
中    華    民    國    95    年    11    月    10    日
                  刑事第八庭    法  官  陳彥宏
上正本證明與原本無異
如不服本判決，應於送達後10日內，向本院提出上訴狀。
                                書記官  翁其良
中    華    民    國    95    年    11    月    10    日
論罪法條：毒品危害防制條例第10條第2 項
毒品危害防制條例第10條
施用第一級毒品者，處 6 月以上 5 年以下有期徒刑。
施用第二級毒品者，處 3 年以下有期徒刑。
      附  件
┌──┬───────┬───────┬──────────┐
│相關│修正前條文    │修正後條文    │新舊法比較          │
│法令│              │              │                    │
├──┼───────┼───────┼──────────┤
│累犯│刑法第四十七條│刑法第四十七條│1.受徒刑之執行完畢，│
│    │：「受有期徒刑│第一項：「受徒│  或一部之執行而赦免│
│    │之執行完畢，或│刑之執行完畢，│  後，五年內故意再犯│
│    │受無期徒刑或有│或一部之執行而│  有期徒刑以上之罪者│
│    │期徒刑一部之執│赦免後，五年以│  ，不論依修正前或修│
│    │行而赦免後，五│內故意再犯有期│  正後之法律規定，均│
│    │年以內再犯有期│徒刑以上之罪者│  為累犯，均應加重本│
│    │徒刑以上之罪者│，為累犯，加重│  刑至二分之一。    │
│    │，為累犯，加重│本刑至二分之一│2.比較修正前後之法律│
│    │本刑至二分之一│」            │  規定，對被告科刑重│
│    │」            │              │  輕並無不同。      │
├──┼───────┼───────┼──────────┤
│易科│刑法第四十一條│刑法第四十一條│1.修正前易科罰金之折│
│罰金│第一項前段：「│第一項前段：「│  算標準，應以銀元一│
│之折│犯最重本刑為五│犯最重本刑為五│  元以上三元以下折算│
│算標│年以下有期徒刑│年以下有期徒刑│  一日，上開數額應依│
│準  │以下之刑之罪，│以下之刑之罪，│  修正前罰金罰鍰提高│
│    │而受六個月以下│而受六個月以下│  標準條例第二條前段│
│    │有期徒刑或拘役│有期徒刑或拘役│  規定，提高為一百倍│
│    │之宣告，因身體│之宣告者，得以│  折算一日，等如以銀│
│    │、教育、職業、│新臺幣一千元、│  元一百元以上三百元│
│    │家庭之關係或其│二千元或三千元│  以下折算一日，再依│
│    │他正當事由，執│折算一日，易科│  現行法規所定貨幣單│
│    │行顯有困難者，│罰金」        │  位折算新台幣條例第│
│    │得以一元以上三│              │  二條規定折算為新臺│
│    │元以下折算一日│              │  幣後，應以新臺幣三│
│    │，易科罰金」  │              │  百元以上九百元以下│
│    ├───────┼───────┤  折算一日。        │
│    │罰金罰鍰提高標│刪除罰金罰鍰提│2.修正後易科罰金之折│
│    │準條例第二條：│高標準條例第二│  算標準，係以新臺幣│
│    │「依刑法第四十│條            │  一千元、二千元或三│
│    │一條易科罰金或│              │  千元折算一日。    │
│    │第四十二條第二│              │3.比較結果，以修正前│
│    │項易服勞役者，│              │  之法律，對被告較為│
│    │均就其原定數額│              │  有利。            │
│    │提高為一百倍折│              │                    │
│    │算一日；法律所│              │                    │
│    │定罰金數額未依│              │                    │
│    │本條例提高倍數│              │                    │
│    │，或其處罰法條│              │                    │
│    │無罰金刑之規定│              │                    │
│    │者，亦同」    │              │                    │
└──┴───────┴───────┴──────────┘


司法院資訊處製作；財團法人民間司法改革基金會備份。
